# IPO 企业开票问题

提问人：咕噜 123 时间：2019-10-30 06:30:23
@chenyiwei 陈版主，咨询下，IPO 企业销售机器设备，设备需要企业为客户进行安装调试，在 2018 年销售给关联方A 客户时，单独签订了一份技术服务合同，合同已经按照 6%的服务费开票。该技术服务合同不具有商业实质，为关联方 A 提供的所谓技术服务在与其他客户签订的设备销售合同中都已经包含。销售给关联方 A客户的设备款 +技术服务款的合计合同金额与销售给其他客户的设备款基本一致，单独算销售给 A 客户的设备款要比其他客户的低，只有将技术服务合同并入设备款后，总的合同价款才与其他客户的设备合同价款基本一致。
问题：① 是否可以将技术服务费并入设备销售款中，在披露时作为设备款。
② 技术服务费已经按 6% 开票，是否需要开红票，重新开票，能否在不开红票情况下，直接将其与设备款合并披露为设备销售款收入，那这样可能会对增值税有所影响，但影响金额不大。

回答人：chenyiwei
1 、会计上基于经济实质，技术服务不是真实存在的履约义务，因此整个合同只有一项交付设备的履约义务，应将合同价款整体作为设备价款，在转移设备控制权时确认收入。
2 、税务问题建议咨询税务专业人士意见。